【裁判字號】    98,上訴,2478
【裁判日期】    990309
【裁判案由】    強盜等
【裁判全文】
臺灣高等法院臺中分院刑事判決        98年度上訴字第2478號
上  訴  人
即  被  告  甲○○
上列上訴人因強盜等案件，不服臺灣彰化地方法院98年度訴字第
1382號中華民國98年10月16日第一審判決（起訴案號：臺灣彰化
地方法院檢察署98年度偵緝字第372 、373 號），提起上訴，本
院判決如下：
    主    文
上訴駁回。
    理    由
一、按依刑事訴訟法第350條、第361條、第362條、第367條規定
    ，不服地方法院之第一審判決而上訴者，須提出上訴書狀，
    並應敘述具體理由，為上訴必備之程式；其所提出之書狀未
    敘述上訴理由，或僅曾以言詞陳述上訴理由者，均應於上訴
    期間屆滿後20日內補提理由書於第一審法院。第一審法院經
    形式審查，認逾期未補提上訴理由者，應定期間先命補正；
    逾期未補正者，為上訴不合法律上之程式，應以裁定駁回。
    倘已提出上訴理由，但所提非屬具體理由者，則由第二審法
    院以上訴不合法律上之程式，判決駁回。而所謂具體理由，
    必係依據卷內既有訴訟資料或提出新事證，指摘或表明第一
    審判決有何採證認事、用法或量刑等足以影響判決本旨之不
    當或違法，而構成應予撤銷之具體事由，始克當之（例如：
    依憑證據法則具體指出所採證據何以不具證據能力，或依憑
    卷證資料，明確指出所為證據證明力之判斷如何違背經驗、
    論理法則）；倘僅泛言原判決認定事實錯誤、違背法令、量
    刑失之過重或輕縱，而未依上揭意旨指出具體事由，或形式
    上雖已指出具體事由，然該事由縱使屬實，亦不足以認為原
    判決有何不當或違法者（例如：對不具有調查必要性之證據
    ，法院未依聲請調查亦未說明理由，或援用證據不當，但除
    去該證據仍應為同一事實之認定），皆難謂係具體理由，俾
    與第二審上訴制度旨在請求第二審法院撤銷、變更第一審不
    當或違法之判決，以實現個案救濟之立法目的相契合，並節
    制濫行上訴（最高法院97年度台上字第892號刑事判決意旨
    參照）。
二、上訴人即被告甲○○（下稱被告）不服原審判決提起上訴，
    ，其上訴理由略謂：(一)被告絕無收受贓物，車牌部分是同案
    被告盧勝全所竊取，被告並不知情；(二)槍砲部分，是同案被
    告王唯任所有，而非被告交付給他，此亦業經王唯任坦承在
    案；(三)被告並非主謀，因最後到案，遭同案被告推卸罪責，
    ，致被告受判重刑，為此請求撤銷原判決，以利被告權益云
    云。
三、經查：
  (一)被告因不服地方法院之第一審判決，而向原審法院具狀提出
    上訴狀，敘明上訴理由，依刑事訴訟法第361 條第2 項條文
    、立法修正理由及上開最高法院判決意旨，被告倘已提出上
    訴理由，但所提非屬具體理由者，由第二審法院以上訴不合
    法律上之程式，以判決駁回之。至於上訴理由是否具體，係
    屬第二審法院審查範圍，則不在命補正之列（參見法院辦理
    刑事訴訟案件應行注意事項第162 點），合先敘明。
  (二)被告於上訴意旨(一)、(二)，仍執前詞辯稱其並無收受贓物之犯
    行，及並無未經許可持有槍砲彈藥之犯行，然查原審判決於
    理由欄中就此業經詳細審酌，而分別認定被告於上訴意旨(一)
    所為之抗辯，顯係事後卸責之詞，不足採信（詳見原審判決
    書第8 頁第14行至第10頁倒數第9 行），及被告於上訴意旨
    (二)所述，有關證人王唯任於偵訊與原審審理時證述不一，翻
    異前詞等情，顯係迴護被告之詞，而無可採（詳見原審判決
    第15頁第1 行至第17頁第14行）。被告猶執前詞矢口否認犯
    行，亦未能依據卷內既有訴訟資料或提出新事證，具體指摘
    原審判決之證據調查與事實認定，有何違誤且足以影響判決
    本旨之不當或違法，要難謂係合法上訴之具體理由。
  (三)被告於上訴意旨(三)指稱因其最後到案，致遭同案被告推諉卸
    責，原審未察因而量刑過重云云，惟按量刑輕重係屬事實審
    法院得依職權自由裁量之事項，茍已斟酌刑法第57條各款所
    列情狀而未逾法定刑度，即不得遽指為違法。查本件原審判
    決已審酌被告收受贓物之價值，持有槍砲對社會安全之危害
    ，被告與盧勝全、王唯仁、王仁蒼、高定清等人共同謀議對
    被害人乙○○實行強盜、恐嚇取財之犯罪情節、所獲取之財
    物價值，另因目標錯誤強盜被害人丙○○，雖當場中止犯行
    但已造成丙○○心裡恐懼，且被告於2 次強盜行為中，居於
    主謀地位，及其品行、生活狀況、智識程度、暨犯罪後猶飾
    詞以辯，復經案發後，逃亡多時，始為警緝獲到案，顯無悔
    意等一切情狀，量處如原審判決主文所示之刑，並定應執行
    刑，及就所處罰金部分諭知易服勞役之折算標準，所為論述
    俱有卷存證據資料可佐，並無判決違背法令之情形存在。
  (四)綜上所述，被告徒憑己意漫指原審判決不當，尚不足以動搖
    原審判決認定犯罪事實及量刑之基礎，難認係具體理由，其
    上訴顯然違背法律上之程式，應予駁回，並不經言詞辯論為
    之。
據上論斷，應依刑事訴訟法第367 條前段、第372 條，判決如主
文。
中    華    民    國    99    年    3     月    9     日
            刑事第十一庭  審判長法  官  郭  同  奇
                                法  官  許  冰  芬
                                法  官  陳  慧  珊
以上正本證明與原本無異。
收受贓物罪及恐嚇取財罪部分，不得上訴。
加重強盜罪及持有改造手槍罪部分，得上訴。
如不服本判決應於收受送達後十日內向本院提出上訴書狀，其未
敘述上訴理由者，並得於提起上訴後十日內向本院補提理由書狀
（均須按他造當事人之人數附繕本）「切勿逕送上級法院」。
                                書記官  高  麗  淇
中    華    民    國    99    年    3     月    9     日

司法院資訊處製作；財團法人民間司法改革基金會備份。
